臺灣板橋地方法院刑事判決　　　　　　　　　　　　九十一年度易字第二三七四號
　　公　訴　人　臺灣板橋地方法院檢察署檢察官
　　被　　　告　乙○○
　　　　　　（原名張乙○○）
　　　　　　　　　　　　設桃園.
　　　　　　　　　　　　身分證.
　　選任辯護人　林清漢律師
右列被告因竊盜等案件，經檢察官提起公訴（九十一年度偵續字第一三七號），本院
判決如左：
    主  文
乙○○竊盜，處有期徒刑參月，如易科罰金，以參佰元折算壹日。
    事  實
一、乙○○（原名張乙○○）因缺錢周轉，遂萌生為自己不法所有之意圖，於民國（
    下同）九十一年二月二日上午六時許，在臺北縣鶯歌鎮○○路四八八號四樓內，
    趁甲○○不備之際，竊取甲○○所有之臺北國際商業銀行鶯歌分行之金融卡（帳
    號：0000000000000）一枚得手。繼而基於為自己不法所有之意圖
    ，於同日上午九時許，持上開金融卡，至位於臺北縣鶯歌鎮○○路之鶯歌農會鳳
    鳴分部，接續十次輸入不正提款指令，操作自動付款機，每次提領新臺幣（下同
    ）二萬元，共得手二十萬元後，供己周轉使用，並將前揭金融卡棄置於不詳處所
    。嗣甲○○因未覓得上揭金融卡，向臺北國際商業銀行查詢，始知其存款經人於
    鶯歌農會鳳鳴分部提領二十萬元，而報警調閱提款錄影帶，查知乙○○竊取金融
    卡並盜領存款之事。
二、案經甲○○訴由臺北縣政府警察局樹林分局報請臺灣板橋地方法院檢察署檢察官
    為不起訴處分後，經告訴人甲○○再議後，臺灣高等法院檢察署命令發回偵查，
    由臺灣板橋地方法院檢察署檢察官偵查起訴。
    理  由
一、得心證之理由：
（一）、被告於本院審理時坦承：檢察官起訴有關竊盜告訴人甲○○之前揭金融卡及
        不正操作自動付款機而接續盜領十次共二十萬元一情屬實（詳參本院九十一
        年九月十八日審判筆錄）。
（二）、告訴人甲○○於偵查中指訴：「我所有之臺北國際商業銀行鶯歌分行提款卡
        ，．．．在臺北縣鶯歌鎮○○里○○路四八八號四樓房間內，遭犯嫌張乙○
        ○所竊取，另於九十一年二月二日上午九時許，遭犯嫌張乙○○盜領十筆共
        計損失新臺幣二十萬元、「張乙○○是趁我在房間內睡覺不注意之際，才徒
        手竊取我放在口袋皮夾內之臺北國際商業銀行鶯歌分行提款卡，犯嫌張乙○
        ○另於九十一年二月二日九時許，持我所遭竊之提款卡至臺北縣鶯歌鎮鶯歌
        農會鳳鳴分部前提款機盜領十筆共計新臺幣二十萬元整」、「因我訂於九十
        一年二月二日上午十時許出國到大陸經商，至中正國際機場內欲提款時才發
        現提款卡遭竊，並從國際商業銀行查詢得知，已遭歹徒至鶯歌鳳鳴分部盜領
        新臺幣二十萬元整，我向鶯歌農會調閱監視錄影帶始發現遭張乙○○所竊取
        並盜領」（詳參臺灣板橋地方法院檢察署九十一年度偵字六四九○號卷，下
        簡稱偵卷，第九頁、第十頁九十一年二月五日警詢筆錄）；「九十一年二月
        二日早上八點，到機場發現後便沒有出國，回來要找張乙○○，她要我載他
        去醫院，途中她說要領錢，但她沒說是領我戶頭的錢，後來我發現戶頭的錢
        被領走，請警察調錄影帶，才知是張乙○○領的」（詳參偵卷第二十頁九十
        一年四月十八日訊問筆錄）；「（你們從機場回來到樹林前，有向乙○○說
        你因找不到提款卡才無法搭飛機？）有，而她跟我說她要去提錢借給我，我
        說不用了」、「我們回到樹林家，我還在家問她有拿我提款卡否，她說沒有
        ，．．．」、「當日是星期六，我要去止付時已來不及了，而我周一才去銀
        行才知，調出錄影帶才知是她領走，．．．」（詳參臺灣板橋地方法院檢察
        署九十一年度偵續字第一三七號卷第九頁九十一年七月三十日訊問筆錄）。
        因此，告訴人甲○○多次指訴被告不告而取其金融卡，且未經同意即盜領二
        十萬元，伊因調閱提款錄影帶始知係被告犯行等語，前後互核相符，堪以採
        信。
（三）、告訴人甲○○使用之臺北國際商業銀行鶯歌分行、帳號000000000
        0000帳戶存摺，記錄於九十一年二月二日自提二萬零七元十次，有該存
        摺影本一份在卷可稽。足認告訴人使用之上揭帳戶，確於九十一年二月二日
        接續十次使用金融卡跨行提款現金，共計二十萬元。
（四）、被告於九十一年二月二日上午九時許，至鶯歌農會鳳鳴分部，持告訴人甲○
        ○所有之上揭金融卡，操作自動付款機，而提領現金，有錄影帶翻拍之照片
        三幀附卷可參。
（五）、雖被告於偵查中否認竊盜及盜領存款之犯行，辯稱：渠先向告訴人甲○○借
        款，並經告訴甲○○交付金融卡供伊提領云云。惟此有悖乎上揭積極證據，
        且被告未於提款完畢後即交還金融卡，任令告訴人甲○○辦理掛失，並報警
        調取錄影帶，足見被告確係竊取金融卡，並盜領存款。其所辯與事實不符，
        無足可採。事證明確，被告犯行洵堪認定。
二、按被告乙○○竊取告訴人甲○○所有之金融卡一枚得手，核其所為，係犯刑法第
    三百二十條第一項之竊盜罪；其持上開金融卡，不正操作自動付款機，盜領告訴
    人甲○○之存款達二十萬元，核其所為，係犯刑法第三百三十九條二第一項之準
    詐欺罪。其先後十次操作自動付款機，每次提領二萬元之行為，本質上為接續行
    為。又其所為上開竊盜罪與準詐欺罪，有方法結果之牽連關係，應從一較重論以
    竊盜罪。爰審酌被告犯罪動機係因缺錢周轉、目的、手段、對告訴人甲○○造成
    損失、利用告訴人甲○○信任而犯本件犯行，惟其素行良好，並無前科，事後坦
    承犯行，且與告訴人甲○○達成民事和解，有和解書一件，並為部分賠償，有匯
    款單影本一件可佐等一切情狀，量處如主文所示之刑，並諭知易科罰金之折算標
    準。
據上論斷，應依刑事訴訟法第二百九十九條第一項前段，刑法第三百二十條第一項、
第三百三十九條之二第一項、第五十五條、第四十一條第一項前段，罰金罰鍰提高標
準條例第一條前段、第二條，判決如主文。
本案經檢察官李海龍到庭執行職務
中　　華　　民　　國　　　九十一　　　年　　　九　　　月　　三十　　　日
                                      臺灣板橋地方法院刑事第二庭
                                          法　官   高　　玉　　舜
右正本證明與原本無異。
如不服本判決，應於判決送達後十日內，向本院提出上訴狀。
                                          書記官   田　　世　　杰
中　　華　　民　　國　　　九十一　　　年　　　九　　　月　　三十　　　日
附錄本案論罪科刑法條全文：
中華民國刑法第三百二十條 (普通竊盜罪、竊佔罪)
意圖為自己或第三人不法之所有，而竊取他人之動產者，為竊盜罪，處五年以下有期
徒刑、拘役或五百元以下罰金。
意圖為自己或第三人不法之利益，而竊佔他人之不動產者，依前項之規定處斷。
前二項之未遂犯罰之。
中華民國刑法第三百三十九條之二
意圖為自己或第三人不法之所有，以不正方法由自動付款設備取得他人之物者，處三
年以下有期徒刑、拘役或一萬元以下罰金。
以前項方法得財產上不法之利益或使第三人得之者，亦同。
